# 求助陈版主，有关成本与费用划分问题

提问人：芒果 爱 学 习 时间：2022-12-29 16:02:19
陈版主你好，
我们公司是一个机器人公司，在成本归集方面我有个疑问，在机器产品方面，我们会发生翻译费、语音包购入等费用，之前我们都是计入到研发费用，但是我觉得这些费用其实都是用于产品，是否应该属于成本的一种。然后在实务中，我应该依据什么准则去判断发生的业务应该归集于成本还是费用呢？盼复，谢谢

回答人：chenyiwei
考虑以下问题：
1 、该项翻译是属于常规的产品改进，还是具有创新性的获取新技术、新产品的活动；
2 、该项支出能否归属于特定产品，即仅有特定产品可从中获益。
从主帖信息看，翻译费、语音包购入等费用属于研发费用的可能性较小，要关注是否存在虚增研发费用的舞弊行为。